# 请教陈版，溢价购买户外广告屏资产的账务处理问题

提问人：zh1282181 时间：2022-10-12 16:30:22
公司高溢价购买其他公司户外LED广告屏资产（溢价原因为后续广告经营的现金流入）
问题，本次溢价购买的LED广告屏资产应计入什么科目，全额计入固定资产科目，还是根据收购时的评估报告，将设备部分计入固定资产，其余部分计入无形资产?谢谢陈老师

回答人：chenyiwei
要考虑的是屏幕这一实物资产与广告经营权是否可以分离。例如后续屏幕使用寿命到期后，如果本企业出资重建，是否可以延续此处的广告经营权；以及对广告经营权能否单独评估。
从准则原理上说，这就是无形资产的可辨认性标准能否满足的问题。